【裁判字號】    97,易緝,69
【裁判日期】    970625
【裁判案由】    竊盜
【裁判全文】
臺灣高雄地方法院刑事判決              97年度易緝字第69號
公  訴  人  臺灣高雄地方法院檢察署檢察官
被      告  甲○○
上列被告因竊盜案件，經檢察官聲請以簡易判決處刑（96年度偵
字第21630 號），本院受理後，認為不宜以簡易判決處刑，改以
通常程序審理，並判決如下：
    主  文
甲○○犯攜帶兇器竊盜罪，處有期徒刑捌月；減為有期徒刑肆月
，如易科罰金，以新臺幣壹仟元折算壹日。
    事  實
一、甲○○於民國96年3 月28日下午4 、5 時許（聲請簡易判決
    處刑書誤載為同月29日8 時許），攜帶其所有客觀上足供作
    兇器使用、長約10公分之鐵製扳手1 支，沿其高雄縣鳳山市
    ○○街105 巷35弄12號住處，攀爬至隔壁乙○○透天建築之
    住處（同巷弄10號），並自屋外持上開扳手1支 ，竊取乙○
    ○所有位在該屋2 樓及3 樓浴室之白鐵窗戶各1 片、3 樓之
    落地窗鋁製網門1 片及頂樓倉庫之鋁製門1 片（竊取財物價
    值共約新台幣1 萬5 千元），並於得手後逃離現場，嗣乙○
    ○報警處理，經警派員前往採證，從乙○○住處3 樓浴室內
    之窗戶下緣牆壁磁磚上採得3 枚指紋，經鑑定結果與甲○○
    之指紋相符，而循線查獲上情（上開扳手1支業經丟棄）。
二、案經高雄縣政府警察局鳳山分局報請臺灣高雄地方法院檢察
    署檢察官偵查起訴。
    理  由
壹、有罪部分：
一、證據能力部分：
(一)證人乙○○向檢察官所為陳述之證據能力：
    按被告以外之人於偵查中向檢察官所為陳述，除顯有不可信
    之情況者外，得為證據，刑事訴訟法第159 條之1 第2 項定
    有明文。經查：證人即告訴人乙○○向檢察官證述上開物品
    遭竊之情形，此部分為被告所肯認，且證人陳述均經具結及
    全程錄影，本院審酌證人所為陳述之外部附隨環境或條件，
    即當時陳述時之偵查筆錄製作之原因、過程及其功能等加以
    觀察其信用性，並無顯不可信之情況（最高法院96年台上字
    第3070、5559號判決參照），且其後於本院審判中並經被告
    對證人進行詰問，亦給予被告對質之機會。是證人乙○○於
    偵查中向檢察官所為之陳述，應認具有證據能力。
(二)證人乙○○於警詢陳述之證據能力：
    按被告以外之人，於審判外之言詞或書面陳述，除法律有規
    定者外，不得作為證據。是被告以外之人於司法警察（官）
    調查中所為之陳述，依刑事訴訟法第159 條第1 項規定，係
    屬傳聞證據，原則上無證據能力。本件證人乙○○於警詢時
    ，對被告提出竊盜告訴，雖就本件犯罪事實有所陳述，惟其
    所言係屬證人於審判外之陳述，其既經本院傳訊到庭結證陳
    述，且於警詢所言又無刑事訴訟法第159 條之2 及第159 條
    之3 所設例外可信之特別情況，足以取代其於審判中之陳述
    ，是告訴人乙○○於警詢時之陳述筆錄，應無證據能力。
(三)本件檢察官所提證據，除上述證人乙○○之證述外，公訴人
    、被告均同意列為證據。本院審酌其餘證據取得過程並無瑕
    疵，與待證事實具有關連性，證明力非明顯過低等情，均認
    為適當，可以作為本案之證據，依刑事訴訟法第159 條之5
    第1 項之規定，認均具有證據能力。
二、本院得心證之理由：
    上開犯罪事實，業據被告甲○○於本院審理中坦承不諱，核
    與證人即告訴人乙○○於偵查及本院審理中之證述情節相符
    ，復有內政部警政署刑事警察局鑑驗書（96年4 月19日刑紋
    字第0960057155號）、高雄縣政府警察局鳳山分局刑案現場
    勘查採證紀錄報告表各1 紙在卷可稽，本件事證明確，被告
    犯嫌應堪認定。
三、按刑法第321 條第1 項第3 款之攜帶兇器竊盜罪，係以行為
    人攜帶兇器竊盜為其加重條件，此所謂兇器，其種類並無限
    制，凡客觀上足對人之生命、身體、安全構成威脅，具有危
    險性之兇器均屬之，且祇須行竊時攜帶此種具有危險性之兇
    器為已足，並不以攜帶之初有行兇之意圖為必要（最高法院
    79年台上字第5253號判例意旨參照）。查被告甲○○持其所
    有長約10公分之鐵製扳手1 支，竊取上開物品，業據被告於
    本院審理時自承在卷（本院97年6 月18日審理筆錄第5 頁）
    ，上開扳手對人之生命、身體均具有相當程度之危險性，足
    供兇器使用，應屬兇器無訛。
四、核被告甲○○所為，係犯刑法第321 條第1 項第3 款之攜帶
    兇器加重竊盜罪。本件聲請意旨就攜帶兇器行竊部分並未載
    明，而認被告係犯刑法第321 條第1 項第2 款之加重竊盜罪
    ，尚有誤會；又刑法第321 條第1 項所列各款，僅係竊盜罪
    之加重條件，核無變更起訴法條之必要，併此敘明。
五、本件審酌被告正值壯盛，仍不憑己力賺取報酬、獲取所需，
    僅因一己之私，即任意竊取他人財物，另參酌其犯罪手段、
    竊取財物價值，及於本院審理中理承犯行，尚知悔悟等一切
    情狀，爰量處如主文所示之刑。又查被告犯罪時間，係在96
    年4 月24日以前，核符中華民國九十六年罪犯減刑條例第2
    條第1 項第3 款之規定，至本件被告雖曾通緝，然本院係於
    97年1 月4 日發布通緝，核無同條例第5 條之適用，是應減
    其宣告刑2 分之1 ；另參酌被告擔任粗工，現由本院羈押中
    ，其經濟狀況顯係不佳等情，爰並諭知如易科罰金以新台幣
    1,00 0元折算1 日之折算標準，以資警惕。
六、本件被告所有用以行竊之扳手1 支，雖未扣案，然被告自承
    業已丟棄（同上揭本院筆錄），爰不另為沒收之諭知，併此
    敘明。
貳、不另為無罪部分：
一、聲請簡易判決處刑意旨另以：被告甲○○於上開時、地，趁
    屋內無人之際，由該屋3 樓浴室窗戶攀爬進入屋內（侵入住
    宅部分未經告訴），除竊取上開物品，另竊取乙○○所有之
    狗籠1 個，因認被告另涉刑法第321 條第1 項第2 款之加重
    竊盜罪嫌。
二、訊據被告堅決否認有進入被害人乙○○住處及竊取狗籠1 個
    之事實；查證人乙○○業於本院審理時證稱：我記得3 樓頂
    倉庫裏有放一具狗籠，何人竊取我不知道等語（本院97年6
    月18日審理筆錄第3 頁）；再上揭內政部警政署刑事警察局
    鑑驗書及高雄縣政府警察局鳳山分局刑案現場勘查採證紀錄
    報告表，亦未於倉庫內採集被告之指紋以供比對。
三、本件復查無其他證據，足認被告有何聲請意旨指稱此部分之
    犯行，此部分應屬不能證明，本應為無罪之諭知；然聲請意
    旨認此部分如成立犯罪，因與上開論證屬實之攜帶兇器加重
    竊盜罪部分，有實質上一罪之接續犯關係，爰不另為無罪之
    諭知，附此敘明。
參、據上論斷，應依刑事訴訟法第452 條、第299 條第1 項前段
    ，刑法第321 條第1 項第3 款、第41條第1 項前段，中華民
    國九十六年罪犯減刑條例第2 條第1 項第3 款、第7 條、第
    9 條，判決如主文。
本案經檢察官吳美齡到庭執行職務。
中    華    民    國    97    年    6     月    25    日
                  刑事第五庭  法  官    蘇揚旭
以上正本證明與原本無異。
如不服本判決應於收受本判決後10日內向本院提出上訴書狀，並
應敘述具體理由，如未敘述上訴理由者，應於上訴期間屆滿後20
日內補提理由書狀於本院（均須按他造當事人之人數附繕本）「
切勿逕送上級法院」。
中    華    民    國    97    年    6     月    25    日
                              書記官    莊正彬
附錄法條：
刑法第321條：
犯竊盜罪而有左列情形之一者，處6 月以上、5 年以下有期徒刑
：
一  於夜間侵入住宅或有人居住之建築物、船艦或隱匿其內而犯
    之者。
二  毀越門扇、牆垣或其他安全設備而犯之者。
三  攜帶兇器而犯之者。
四  結夥三人以上而犯之者。
五  乘火災、水災或其他災害之際而犯之者。
六  在車站或埠頭而犯之者。
前項之未遂犯罰之。


司法院資訊處製作；財團法人民間司法改革基金會備份。
